【裁判字號】    97,交簡上,52
【裁判日期】    970909
【裁判案由】    公共危險
【裁判全文】
臺灣彰化地方法院刑事判決            97年度交簡上字第52號
公  訴  人  臺灣彰化地方法院檢察署檢察官
上  訴  人
即  被  告  甲○○
上列上訴人即被告因公共危險案件，不服本院彰化簡易庭九十七
年度彰交簡字第三五二號，中華民國九十七年六月二十三日第一
審簡易判決（九十七年度偵字第四二五四號），提起上訴，本院
管轄之第二審合議庭，判決如下：
    主      文
上訴駁回。
甲○○緩刑貳年。
    事實及理由
一、本案經本院審理結果，認第一審判決認事用法及量刑均無不
    當，應予維持，並引用第一審判決書記載，事實、證據及理
    由（如附件）。
二、上訴人即被告上訴意旨略以：被告於肇事後已與被害人乙○
    ○達成民事和解，並支付醫藥費等共新臺幣（下同）五萬二
    千元，被告經此教訓顯已知悔悟，應無再犯之虞，為此提起
    上訴，請求鈞院從輕量刑，並為緩刑之諭知，以勵自新等語
    。
三、按汽車駕駛人，駕駛汽車肇事致人受傷或死亡，應即採取救
    護或其他必要措施，並向警察機關報告，不得駛離，道路交
    通管理處罰條例第六十二條第一項定有明文；又刑法第一百
    八十五條之四肇事逃逸罪之立法意旨，係為維護交通安全，
    加強救護，減少被害人之死傷，促使駕駛人於肇事後，能對
    被害人即時救護，方增設本條處罰規定；次按刑法第一百八
    十五條之四之肇事致人死傷逃逸罪之成立，以行為人有駕駛
    動力交通工具肇事，致人死傷而逃逸之事實為已足，不以行
    為人就肇事有無過失責任，或被害人是否因之成為無自救能
    力之人為必要（最高法院九十二年度台上字第三二一六號、
    第四五五二號判決意旨可資參照）。經查：甲○○於民國（
    下同）九十七年三月七日十一時許，駕駛車號一二八一－Ｌ
    Ｇ號自小客貨車沿彰化縣彰化市○○路由北往南方向行駛，
    途經彰化縣彰化市○○路中山國小側門前時，其原應注意車
    輛行進中駕駛人應注意車前狀況，隨時採取必要安全措施，
    而依當時情形，天氣晴朗、視距良好、柏油路面乾燥無缺陷
    無障礙物，又無不能注意之情事，竟疏於注意，適有乙○○
    騎乘車號０一九－ＢＪＣ號機車同方向在前行駛時，甲○○
    因超車仍冒然變換車道行駛，不慎擦撞乙○○騎乘之機車，
    致乙○○人車倒地，受有左手肘及右手肘擦傷、雙側膝部擦
    傷等傷害（過失傷害未據告訴）。甲○○明知其所駕駛之動
    力交通工具肇事，致乙○○人車倒地受傷，竟為逃避刑事責
    任，基於肇事逃逸之犯意，駕駛前揭自小客貨車離開，且未
    採取必要救護措施而逃逸，置傷者於不顧等事實，業據其於
    本院審理時供承不諱，核與被害人乙○○於警詢、偵訊中之
    證述情節相符，復有道路交通事故調查報告表（一）、（二
    ）、道路交通事故現場圖、彰化基督教醫院診斷書各一份與
    現場及車損照片十二張等件可資佐證，本件犯罪事證明確，
    被告犯行堪以認定。原審認定之事實、其所憑之證據及認定
    之理由，業據原審引用聲請簡易判決處刑書記載明確，又被
    告於本院第二審亦坦白承認，被告之犯行洵堪認定，原審參
    酌其犯罪情節，判處本件罪刑，核無違誤或不當之處，上訴
    人之請求為無理由，應予駁回。
四、惟審酌本件被告前未曾因故意犯罪受有期徒刑以上刑之宣告
    ，此有臺灣彰化地方法院檢察署刑案資料查註紀錄表及臺灣
    高等法院被告前案紀錄表各一份在卷可考，且其業已與被害
    人乙○○達成民事和解，此有和解書一份在卷可稽，則被告
    經此次科刑之判決，當知警惕，應無再犯之虞，本院因認對
    被告所宣告之刑，以暫不執行為適當，乃併予宣告緩刑二年
    ，以勵自新。
據上論斷，應依刑事訴訟法第四百五十五條之一第一項、第三項
、第三百六十四條、第三百七十三條、第三百六十八條，刑法第
七十四條第一項第一款，判決如主文。
本案經檢察官郭玄義到庭執行職務。
中    華    民    國    97    年     9    月     9    日
                  刑事第一庭    審判長法  官   葉榮郎
                                      法  官   郭麗萍
                                      法  官   胡宜如
以上正本證明與原本無異。
本件不得上訴。
中    華    民    國    97    年    9     月     9     日
                                      書記官   謝鈴玉


司法院資訊處製作；財團法人民間司法改革基金會備份。
